臺灣士林地方法院刑事裁定
111年度單禁沒字第262號
聲  請  人  臺灣士林地方檢察署檢察官
被      告  段萍  




上列聲請人因被告違反毒品危害防制條例案件（109年度毒偵字
第209號、109年度毒偵緝字第71號），聲請單獨宣告沒收（111
年度執聲字第340號），本院裁定如下：
    主  文
扣案如附表所示之物均沒收銷燬之。
    理  由
一、聲請意旨略以：被告段萍因違反毒品危害防制條例案件，經
    臺灣士林地方檢察署檢察官以109年度毒偵字第209號、109
    年度毒偵緝字第71號為緩起訴處分確定。而被告因案查扣如
    附表所示之物，均屬違禁物，爰依刑法第38條第1項、第40
    條第2項、毒品危害防制條例第18條第1項前段等規定，聲請
    宣告沒收銷燬等語。
二、按查獲之第一、二級毒品及專供製造或施用第一、二級毒品
    之器具，不問屬於犯罪行為人與否，均沒收銷燬之，毒品危
    害防制條例第18條第1 項前段定有明文；又按違禁物，不問
    屬於犯罪行為人與否，得單獨宣告沒收，此觀諸刑法第38條
    第1項、第40條第2項自明。而毒品危害防制條例第18條第1 
    項之規定，得諭知沒收並銷燬之者，以查獲之毒品及專供製
    造或施用毒品之器具為限，並不及於毒品之包裝袋、吸食器
    等工具，然若毒品本身已經微量附著器具內，無從析離，該
    器具自應隨同毒品一併沒收銷燬。再者，甲基安非他命係毒
    品危害防制條例第2條第2項第2款所稱之第二級毒品，依同
    條例第ll條第2項規定不得持有，故屬違禁物，依毒品危害
    防制條例第18條第l項前段規定，應沒收銷燬之。
三、經查：
　㈠本案被告基於施用第二級毒品甲基安非他命之犯意，於民國1
    08年10月1日晚間8時許，在其位於新北市淡水區水源路2段
    居所內，以將甲基安非他命置於玻璃球內燒烤吸食所生煙霧
    之方式，施用第二毒品甲基安非他命1次。嗣於108年10月2
    日下午1時許，因病遭強制送醫，並經其同意受搜索，在其
    隨身包內扣得如附表編號1所示白色或透明第二級毒品甲基
    安非他命2包，又經其同意採集尿液送驗，結果呈安非他命
    、甲基安非他命陽性反應等情，業據被告自承在卷（臺灣士
    林地方檢察署109年度毒偵字第106號第11頁），並有台灣檢
    驗科技股份有限公司108年10月23日濫用藥物檢驗報告（尿
    液檢體編號：K0000000）、新北市政府警察局查獲毒品案件
    尿液檢體監管紀錄表、受採集尿液檢體人姓名及檢體編號對
    照表（尿液檢體編號：K0000000）、自願受搜索同意書、臺
    北市政府警察局淡水分局搜索扣押筆錄暨扣押物品目錄表、
    扣案物照片（臺灣士林地方檢察署109年度毒偵字第106號第
    15頁至第17頁、第21頁、第45頁、第25頁至第35頁、第39頁
    ）等資料在卷可憑，並經本院依職權調閱前開卷宗核閱無訛
    ，被告前開施用第二級毒品之犯行，應堪認定。
　㈡被告另基於施用第二級毒品甲基安非他命之犯意，於108年10
    月19日下午1時35分許為警採尿時起往前回溯96小時內某時
    ，在其前揭居所內，以口服第二級毒品甲基安非他命之方式
    ，施用第二級毒品甲基安非他命1次。嗣於108年10月19日上
    午8時30分許，為警接獲民眾檢舉，前往其上開居所，經段
    萍同意受搜索，當場扣得如附表編號2、3所示白色或透明晶
    體各1包、如附表編號4所示吸食器1組，並徵得其同意採集
    尿液送驗，結果呈安非他命、甲基安非他命陽性反應等情，
    業據被告自承在卷（臺灣士林地方檢察署109年度毒偵字第2
    09號第87頁），並有台灣檢驗科技股份有限公司108年10月3
    0日濫用藥物檢驗報告（尿液檢體編號：K0000000）、新北
    市政府警察局查獲毒品案件尿液檢體監管紀錄表、受採集尿
    液檢體人姓名及檢體編號對照表（尿液檢體編號：K0000000
    ）、勘察採證同意書、自願受搜索同意書、臺北市政府警察
    局淡水分局搜索扣押筆錄暨扣押物品目錄表、查獲現場照片
    、扣案物照片（臺灣士林地方檢察署109年度毒偵字第209號
    第21頁至第23頁、第27頁、第25頁、第39頁、第29頁至第33
    頁、第43頁至第52頁）等資料在卷可憑，並經本院依職權調
    閱前開卷宗核閱無訛，被告前開施用第二級毒品之犯行，應
    堪認定。
　㈢而被告前開㈠、㈡所示施用第二級毒品犯行，均經臺灣士林地
    方檢察署檢察官以109年度毒偵字第209號、109年度毒偵緝
    字第71號為緩起訴處分，並經臺灣高等檢察署以109年度上
    職議字第9787號駁回再議確定在案，緩起訴期間自109年10
    月21日起至111年4月20日止，且期滿未經撤銷等情等情，有
    前開緩起訴、處分書及臺灣高等法院被告前案紀錄表等資料
    （臺灣士林地方檢察署109年度毒偵字第209號第105頁至第1
    07頁、第112頁、本院卷第7頁至第9頁）在卷可憑，並經本
    院核閱前開卷宗無訛，亦堪認定屬實。
　㈣而被告於108年10月4日為警查獲時，所扣得如附表編號1所示
    之白色或透明晶體2包，經送請臺北榮民總醫院內科部臨床
    毒物與職業醫學科鑑定結果，均含有第二級毒品甲基安非他
    命成分，有如附表編號1所示鑑定報告可佐；又被告於108年
    10月19日為警查獲時，所扣得如附表編號2至編號4所示之白
    色或透明晶體1包、白色或透明晶體夾雜菸草1包及吸食器1
    組，亦經送請臺北榮民總醫院內科部臨床毒物與職業醫學科
    鑑定結果，均含有第二級毒品甲基安非他命成分，有如附表
    編號2至編號4所示鑑定報告可佐，且盛裝如附表編號1至編
    號3所示甲基安非他命之包裝袋，因內含之甲基安非他命難
    以完全析離；扣案如附表編號4所示之吸食器所含微量甲基
    安非他命殘渣，亦因附著在吸食器上，無從單獨析離，均應
    整體視為查獲之第二級毒品，上開扣案物既均屬違禁物，故
    不問屬於犯人與否，均應予宣告沒收銷燬之。首揭聲請意旨
    ，經核尚無不合，應予准許。至上開扣案之甲基安非他命送
    鑑耗損部分，既已滅失，自無庸宣告沒收銷燬，併此敘明。
     
四、依刑事訴訟法第455條之36第2項，毒品危害防制條例第18條
    第1項前段，刑法第40條第2項，裁定如主文。　　
中　　華　　民　　國　　111 　年　　8 　　月　　22　　日
                  刑事第五庭法  官  李郁屏
以上正本證明與原本無異。
如不服本裁定，應於收受送達後5日內向本院提出抗告狀。
因疫情而遲誤不變期間，得向法院聲請回復原狀。
                            書記官  李登寶　　　　　　
中　　華　　民　　國　　111 　年　　8 　　月　　22　　日
附表
編號 名稱 備註 1 白色透明晶體2包（保管字號為臺灣士林地方檢察署108年度毒保字第000885號） 1.臺北榮民總醫院108年11月22日北榮毒鑑字第C0000000號毒品成分鑑定書（臺灣士林地方檢察署109年度毒偵字第106號第19頁） 2.檢驗結果含第二級毒品甲基安非他命成分（分別毛重3.0053公克、淨重2.7274公克、取樣0.0026公克、驗餘淨重2.7248公克；毛重3.5101公克、淨重3.2255公克、取樣0.0015公克、驗餘淨重3.2240公克）  2 白色或透明晶體1包（保管字號為臺灣士林地方檢察署110年度毒保字第000006號） 1.臺北榮民總醫院108年12月12日北榮毒鑑字第C0000000號毒品成分鑑定書（臺灣士林地方檢察署109年度毒偵字第209號第19頁） 2.檢驗結果含第二級毒品甲基安非他命成分（毛重1.5417公克、淨重1.2572公克、取樣0.0025公克、驗餘淨重1.2547公克） 3 白色或透明晶體夾雜菸草1包（保管字號為臺灣士林地方檢察署110年度毒保字第000006號） 1.臺北榮民總醫院108年12月12日北榮毒鑑字第C0000000號毒品成分鑑定書（臺灣士林地方檢察署109年度毒偵字第209號第19頁） 2.檢驗結果含第二級毒品甲基安非他命成分（毛重0.3876公克、淨重0.0971公克、取樣0.0033公克、驗餘淨重0.0938公克） 4 含第二級毒品甲基安非他命之吸食器1組（保管字號為臺灣士林地方檢察署110年度保管字第000008號） 1.臺北榮民總醫院108年12月12日北榮毒鑑字第C0000000號毒品成分鑑定書（臺灣士林地方檢察署109年度毒偵字第209號第19頁） 2.經乙醇沖洗，檢驗結果含第二級毒品甲基安非他命成分。